【裁判字號】    98,訴緝,164
【裁判日期】    990120
【裁判案由】    毒品危害防制條例
【裁判全文】
臺灣高雄地方法院刑事判決             98年度訴緝字第164號
公  訴  人  臺灣高雄地方法院檢察署檢察官
被      告  甲○○
上列被告因毒品危害防制條例案件，經檢察官提起公訴（93年度
核退毒偵字第223 號）及移送併辦（93年度毒偵字第5458號、第
7624號），嗣因被告於本院準備程序中就被訴事實為有罪之陳述
，本院告知被告簡式審判程序之旨，並聽取當事人之意見後，由
本院合議庭裁定改由受命法官獨任依簡式審判程序進行，判決如
下：
    主  文
甲○○連續施用第一級毒品，累犯，處有期徒刑壹年陸月。扣案
如附表編號一、二所示之第一級毒品海洛因（驗餘淨重共計參點
參柒公克）暨其包裝袋共拾柒只，以及附表編號四、五所示物品
上殘留之第一級毒品海洛因，均沒收銷燬之；扣案如附表編號三
至五所示之夾鍊袋貳包、電子磅秤壹台、分裝杓貳支，均沒收。
    事  實
一、甲○○前於民國86年間，因違反肅清煙毒條例等案件，經本
    院以86年度訴字第3219號判決各判處有期徒刑3 年2 月、7
    月，應執行有期徒刑3 年7 月，經提起上訴後，臺灣高等法
    院高雄分院以87年度上訴字第57號判決予以駁回確定，於89
    年11月28日縮短刑期假釋出監，而於91年9 月2 日假釋期滿
    未經撤銷，視為執行完畢。另因施用毒品案件，經本院裁定
    送觀察、勒戒後，認有繼續施用毒品傾向，再經本院裁定令
    入戒治處所施以強制戒治，於88年3 月5 日停止戒治，於88
    年9 月2 日戒治期滿執行完畢，由檢察官於以88年度戒毒偵
    字第185 號不起訴處分確定。竟不知悔改，於強制戒治執行
    完畢釋放後之5 年內，基於施用第一級毒品海洛因之概括犯
    意，自92年底某日起至93年10月1 日22時40分許為警查獲前
    為止，分別在高雄市三民區○○○街80巷5 號1 樓及高雄市
    三民區○○街11巷2 弄5 號及其他不詳處所，以每3 天1 次
    之頻率，以將海洛因摻入香菸內吸食之方式施用第一級毒品
    海洛因，並於上開期間內之93年8 月5 日12時50分許、93年
    9 月14日12時20分許、93年10月1 日22時40分許，分別為警
    在高雄市○○區○○路與三德西街口、高雄市○○區○○街
    25號前，以及高雄市○○區○○路85之5 號世紀大飯店501
    號房內查獲，並分別扣得如附表所示之物。甲○○各於上揭
    時、地為警查獲後，經其同意後採尿送驗而查悉上情。
二、案經高雄市政府警察局鹽埕分局移送臺灣高雄地方法院檢察
    署檢察官偵查起訴及移送併辦。
    理  由
一、本件被告甲○○所犯並非死刑、無期徒刑、最輕本刑為3 年
    以上有徒刑之罪或高等法院管轄第一審案件，而其於準備程
    序進行中，被告先就被訴事實為有罪之陳述，經法官告知簡
    式審判程序之旨，並聽取公訴人及被告之意見後，本院認適
    宜改依簡式審判程序進行，爰依刑事訴訟法第273 條之1第1
    項、第284 條之1 規定，由本院合議庭以裁定由受命法官獨
    任進行簡式審判程序，合先敘明。
二、上揭事實，業據被告於本院審理時坦承不諱，並有高雄市政
    府警察局鹽埕分局搜索扣押筆錄2 份、扣押物品目錄表1 份
    （見警一卷第7 至11頁）、高雄市政府警察局新興分局搜索
    扣押筆錄、扣押物品目錄表各1 份（見警二卷第3 、4 頁）
    、扣案物品照片3 張（見警一卷第24頁、警二卷第7 頁）、
    高雄市政府警察局鹽埕分局毒品驗尿編號姓名對照表1 份（
    見偵二卷第3 頁）、高市警局新興分局煙毒尿液送驗登記代
    碼對照簿2 紙（見偵三卷第16頁、警三卷第10頁）、高雄市
    立凱旋醫院濫用藥物尿液檢驗報告3 紙（見偵二卷第2 頁、
    偵三卷第17頁、警三卷第9 頁），以及扣案如附表所示之物
    品在卷可佐，足認被告之任意性自白與事實相符，應堪採信
    。綜上，本案事證明確，被告犯行堪以認定，應依法論科。
三、查被告行為後，刑法業於94年2 月2 日修正公布，並於95年
    7 月1 日施行。修正後刑法第2 條第1 項之規定，係規範行
    為後法律變更所生新舊法律比較適用之準據法，於新法施行
    後，應適用新法第2 條第1 項之規定，為「從舊從輕」之比
    較；又比較適用最有利於行為人之法律，應就罪刑有關之一
    切情形，比較其全部之結果，而為一體之適用，不應一部分
    適用新法，一部分適用舊法，此有最高法院29年上字第964
    號判例意旨可供參照。而修正前刑法第56條連續犯之規定業
    經刪除，則被告之犯行，因行為後新法業已刪除連續犯之規
    定，此刪除雖非犯罪構成要件之變更，但顯已影響行為人刑
    罰之法律效果，自屬法律有變更，而於刑法修正前原係論以
    連續犯之情形，於新法施行後，則應評價為數罪而予以分論
    併罰，是比較新舊法之結果，修正後刑法並未較有利於行為
    人，應依刑法第2 條第1 項前段規定，適用舊法即行為時法
    。
四、又被告前因施用毒品案件，經本院裁定送觀察、勒戒後，認
    有繼續施用毒品傾向，再經本院裁定令入戒治處所施以強制
    戒治，於88年3 月5 日停止戒治，於88年9 月2 日戒治期滿
    執行完畢等情，有臺灣高等法院被告前案紀錄表1 份附卷可
    憑，其於強制戒治執行完畢釋放後之5 年以內，再犯本件施
    用毒品之罪，自應依法論處。是核被告所為，均係犯毒品危
    害防制條例第10條第1 項之施用第一級毒品罪。被告施用前
    持有第一級毒品海洛因之低度行為，為施用之高度行為所吸
    收，均不另論罪。被告所犯上開多次施用第一級毒品罪，係
    基於一個概括犯意，連續數次為上開行為，而觸犯同一罪名
    ，為連續犯，爰依修正前刑法第56條規定，加重其刑。又被
    告有前揭事實欄所載之前科及執行紀錄，有上開前案紀錄表
    可佐，其受有期徒刑之執行完畢後，5 年以內故意再犯本件
    有期徒刑以上之罪，為累犯，應依刑法第47條第1 項規定，
    加重其刑，並依法遞加重之。爰審酌被告前有施用毒品之不
    良素行，有上揭前案紀錄表可查，竟再犯本件施用毒品罪，
    足見其戒絕毒癮之意志不堅，本不宜寬貸，惟念其施用毒品
    乃戕害自身健康，尚未直接危害他人，反社會性不高，復審
    酌被告之犯罪動機、目的、手段、智識程度，以及被告自述
    其家庭生活、經濟狀況非佳，並考量其施用毒品之頻率及檢
    察官具體求刑等一切情狀，爰量處如主文所示之刑，以資懲
    儆。末查，中華民國九十六年罪犯減刑條例業經立法院制定
    ，並業經總統於96年7 月4 日公布，自96年7 月16日起生效
    ，本件被告為上開犯行之犯罪時間雖在96年4 月24日以前，
    且於該條例施行前之94年5 月26日經本院以94年度雄院貴刑
    瞻緝字第504 號發佈通緝，而於98年12月9 日始為高雄市政
    府警察局左營分局員警緝獲到案等情，有卷附之臺灣高雄地
    方法院通緝書、通緝案件資料表各1 份、高雄市政府警察局
    左營分局通緝案件移送書1 份在卷可稽，故被告縱係該條例
    施行前即經通緝之人，然其並未於96年12月31日以前自動歸
    案接受偵查，依該條例第5 條之規定，本件即不合於得予減
    刑之要件，附此敘明。
五、本件扣案如附表編號一、二所示之白色粉末共17包，經送驗
    後確含有海洛因之成分（驗餘淨重共計3.37公克），而附表
    編號四、五所示之電子磅秤1 台以及分裝杓2 支，其上殘留
    之物經送驗後，確呈海洛因陽性反應，此有法務部調查局93
    年9 月24日調科壹字第220017997 號鑑定通知書1 份、高雄
    醫學大學附設中和紀念醫院於93年11月23日出具之檢驗報告
    2 紙（報告編號：0000-000、0000-000）在卷可稽（見本院
    訴字卷第96、41、43頁），係屬違禁物，不問屬於犯人與否
    ，應依毒品危害防制條例第18條第1 項前段規定，沒收銷燬
    之；另裝放上開毒品之包裝袋共17只，因無法與毒品完全析
    離，且無析離實益，亦屬違禁物，併依毒品危害防制條例第
    18條第1 項前段，宣告沒收銷燬；而上開電子磅秤1 台、分
    裝杓2 支以及附表編號三所示之夾鍊袋2 包，各係供被告犯
    本件施用毒品罪所用之物以及供犯罪預備之物，且均為被告
    所有，業據被告供述明確，爰依刑法第38條第1 項第2 款規
    定，宣告沒收。至於附表編號六至九所示之物，因無證據證
    明與被告所為上開施用毒品犯行有何直接關連性，故不予宣
    告沒收，附此說明。
據上論斷，應依刑事訴訟法第273 條之1 第1 項、第299 條第1
項前段，毒品危害防制條例第10條第1 項、第18條第1 項前段，
刑法第2 條第1 項前段、第11條、第47條第1 項、（修正前）第
56條、第38條第1 項第2 款，判決如主文。
本案經檢察官王清海到庭執行職務。
中    華    民    國    99    年    1     月    20    日
                    刑事第十八庭  法  官  陳芸珮
以上正本證明與原本無異。
如不服本判決應於收受送達後10日內向本院提出上訴書狀，並應
敘述具體理由；如未敘述上訴理由者，應於上訴期間屆滿後20日
內向本院補提理由書（均須按他造當事人之人數附繕本）「切勿
逕送上級法院」。
中    華    民    國    99    年    1     月    21    日
                                   書記官  蔡淑貞
附表
┌──┬────────┬─────────┬─────┐
│編號│  扣案物品名稱  │      數量        │   備註   │
├──┼────────┼─────────┼─────┤
│ 一 │第一級毒品海洛因│15包（驗餘淨重共計│於93年8 月│
│    │暨其包裝袋      │3.24公克，純度56.9│5 日12時50│
│    │                │5%，純質淨重1.85公│分許查獲  │
│    │                │克）              │          │
├──┼────────┼─────────┼─────┤
│ 二 │第一級毒品海洛因│2 包（驗餘淨重共計│於93年9 月│
│    │暨其包裝袋      │0.13公克）        │14日12時20│
│    │                │                  │分許查獲  │
├──┼────────┼─────────┼─────┤
│ 三 │夾鍊袋          │2 包              │於93年8 月│
│    │                │                  │5 日12時50│
│    │                │                  │分許查獲  │
├──┼────────┼─────────┼─────┤
│ 四 │電子磅秤暨其上殘│1 台（因殘留之海洛│同上      │
│    │留之第一級毒品海│因量微，無法得知重│          │
│    │洛因            │量）              │          │
├──┼────────┼─────────┼─────┤
│ 五 │分裝杓暨其上殘留│2 支（因殘留之海洛│同上      │
│    │之第一級毒品海洛│因量微，無法得知重│          │
│    │因              │量）              │          │
├──┼────────┼─────────┼─────┤
│ 六 │行動電話        │3 支              │同上      │
├──┼────────┼─────────┼─────┤
│ 七 │SIM 卡          │4 張              │同上      │
├──┼────────┼─────────┼─────┤
│ 八 │現金            │新臺幣5 百元      │於93年9 月│
│    │                │                  │14日12時20│
│    │                │                  │分許查獲  │
├──┼────────┼─────────┼─────┤
│ 九 │葡萄糖          │1 包（驗餘淨重0.77│同上      │
│    │                │公克）            │          │
└──┴────────┴─────────┴─────┘


司法院資訊處製作；財團法人民間司法改革基金會備份。
